臺灣高雄地方法院民事裁定
109年度消債更字第355號

聲  請  人  徐佩茹  
0000000000000000

0000000000000000

0000000000000000

上列當事人因消費者債務清理事件聲請更生，本院裁定如下：
    主  文
聲請人徐佩茹自中華民國一一○年四月二十日下午四時起開始更
生程序。
命司法事務官進行本件更生程序。
    理  由
一、按債務人不能清償債務或有不能清償之虞者，得依本條例所
    定更生或清算程序，清理其債務；債務人無擔保或無優先權
    之本金及利息債務總額未逾新臺幣（下同）12,000,000元者
    ，於法院裁定開始清算程序或宣告破產前，得向法院聲請更
    生；法院開始更生程序之裁定，應載明其年、月、日、時，
    並即時發生效力；法院開始更生或清算程序後，得命司法事
    務官進行更生或清算程序，必要時得選任律師、會計師或其
    他適當之自然人或法人1人為監督人或管理人，消費者債務
    清理條例（下稱消債條例）第3條、第16條第1項、第42條第
    1項、第45條第1項分別定有明文。
二、聲請意旨略以：伊有不能清償債務情事，前依消債條例規定
    ，向台北富邦銀行聲請前置協商，惟協商不成立，伊又未經
    法院裁定開始清算程序或宣告破產，爰聲請更生等語。
三、經查：
　㈠聲請人前向台北富邦銀行聲請前置協商，於民國107年2月12
    日協商不成立，嗣於同年4月10日具狀向本院聲請更生，惟
    未依限補正資料，經本院於同年8月22日以107年度消債更字
    第118號裁定駁回確定，聲請人復於109年9月21日具狀向本
    院聲請更生等情，有台北富邦銀行陳報狀（卷第108至124頁
    ）附卷可稽，並經本院依職權調閱上開更生卷宗核閱無訛，
    堪信為真實。
  ㈡聲請人於107年度至108年度申報所得各為96,232元、0元，名
    下無財產，有宏泰人壽保單解約金20,158元；又聲請人於10
    8年9月2日經病理組織切片證實罹結節外實體器官之瀰漫性
    巨大B細胞淋巴瘤，目前仍需進行多次全身高強度劑量之化
    學治療，因化療抵抗力弱，並不適合外出工作，惟仍可維持
    輕度日常生活起居，其自陳107年9月起受雇林怡婷於福德路
    市場從事洗碗清潔零工，時薪150元，每日約工作5至6小時
    ，視身體狀況工作日數有所增減，107年9月至12月實領收入
    共計63,525元，108年共計193,050元，109年1月至10月收入
    共計約150,150元，107年9月至109年10月平均每月收入固約
    15,643元【計算式：（63,525＋193,050＋150,150）÷26＝15,6
    43， 本裁定計算式均採元以下4捨5入】，惟聲請人於110年
    2月24日具狀陳稱近幾月因身體狀況較佳，每月收入已達18,
    000元至19,000元不等，前於107年3月29日因事故核退門診
    部分負擔醫療費用420元，並領取14,227元勞保職業傷害傷
    病給付，現未領取補助或給付，遇化療期間收入較少致入不
    敷出時，水電及租金即由配偶墊付等情，有107年至108年綜
    合所得稅各類所得資料清單及財產歸屬資料清單（卷第5至7
    頁）、財產及收入狀況說明書（卷第9至10頁）、債權人清
    冊（卷第11至12頁）、戶籍謄本（卷第46頁）、勞工保險被
    保險人投保資料表（卷第8頁）、個人商業保險查詢結果表
    （卷第143頁）、財團法人金融聯合徵信中心前置協商專用
    債權人清冊（卷第25至27頁）、信用報告（卷第28至31頁）
    、社會補助查詢表（卷第148至150頁）、勞動部勞工保險局
    函（卷第128頁）、勞動部勞動力發展署高屏澎東分署函（
    卷第129頁）、健保投保紀錄（卷第51頁)、高雄市政府都市
    發展局函（卷第144頁）、收入切結書（卷第52頁、第137頁
    ）、薪資證明（卷第138至139頁）、收入證明切結書（卷第
    137頁）、聲請人110年2月24日補正狀（卷第168頁）、高雄
    市立大同醫院函（卷第145至147頁）、醫療費用收據（卷第
    20至22頁、第68至94頁、第98至107頁）、大同醫院出院診
    療計畫（卷第23至24頁）、高醫診斷證明書（卷第65至67頁
    ）、宏泰人壽保險股份有限公司函（卷第126至127頁）等附
    卷可證。經考量聲請人上述工作、收入情況，爰以聲請人自
    陳每月收入約18,000元至19,000元不等，平均計算為18,500
    元【計算式：（18,000＋19,000）÷2＝18,500】，核算其現在
    償債能力之基礎，堪認妥適。
　㈢關於聲請人必要生活費用部分，聲請人雖主張每月支出16,00
    9元（包含每月分擔之房屋租金4,250元）乙情，並提出租賃
    契約書（卷第55至60頁）為憑。惟按債務人必要生活費用，
    以最近1年衛生福利部或直轄市政府所公告當地區每人每月
    最低生活費1.2倍定之，消債條例第64條之2第1項定有明文
    。本院參酌衛福部社會司所公告110年度高雄市最低生活費
    為13,341元，又該最低生活費用之標準，係照當地最近1年
    平均每人消費支出60％訂定，依其基準之家庭收支調查報告
    調查表格式所示有關經常性支出之調查項目，包括利息支出
    、食品、衣著、房租及水費、電費、醫療保健、交通、娛樂
    、教育等，已涵蓋聲請人所陳報之支出項目。是本院認聲請
    人必要生活費用以最低生活費之1.2倍即16,009元計算已足
    ，逾此範圍難認必要。
  ㈣承上，聲請人目前每月收入約18,500元，扣除個人必要支出1
    6,009元後，剩餘2,491元。聲請人目前負債總額為1,284,23
    6元（卷第11至12頁債權人清冊），扣除宏泰人壽保單解約
    金後，以每月所餘逐年清償，至少須約42年【計算式：（1,
    284,236－20,158）÷2,491÷12≒42】始能清償完畢，應認其已
    不能清償債務。此外，聲請人無擔保或無優先權之債務總額
    未逾1,200萬元，且無消債條例第6條第3項、第8條或第46條
    各款所定駁回更生聲請之事由存在。則聲請人聲請更生為有
    理由，應予准許，爰命司法事務官進行本件更生程序。
四、依消債條例第11條第1 項、第45條第1 項、第16條第1 項，
    裁定如主文。
中　　華　　民　　國　　110 　年　　4 　　月　　20　　日
              　　民事庭　　  法　官　陳宛榆
以上正本係照原本作成。
本裁定不得抗告。
中　　華　　民　　國　　110 　年　　4 　　月　　20　　日
  　                          書記官　何福添